【裁判字號】    95,訴,1730
【裁判日期】    950831
【裁判案由】    毒品危害防制條例
【裁判全文】
臺灣板橋地方法院刑事判決              95年度訴字第1730號
公  訴  人  臺灣板橋地方法院檢察署檢察官
被      告  甲○○
上列被告因違反毒品危害防制條例案件，經檢察官提起公訴（95
年度毒偵字第3480號），及移送併案審理（95年度毒偵字第4335
號），本院合議庭裁定依簡式審判程序審理，本院判決如下：
    主  文
甲○○連續施用第一級毒品，累犯，處有期徒刑柒月。
扣案海洛因壹包（淨重壹點捌零公克）沒收銷燬之。
    事  實
一、甲○○前因施用毒品案件，經臺灣臺北地方法院裁定送戒治
    處所施以強制戒治，於民國91年12月13日停止強制戒治釋放
    出所，並於92年6 月13日期滿執行完畢；另經臺灣臺北地方
    法院以90年度簡字第74號判決判處有期徒刑五月，如易科罰
    金，以（銀元）三百元折算一日確定，於92年7 月18日入監
    執行，並於92年10月20日易科罰金執行完畢（於本件構成累
    犯）。詎其猶不知悔改並未戒除毒癮，於前受強制戒治處分
    執行完畢（92年6 月13日）後之五年內，復基於施用第一級
    毒品海洛因之概括犯意，自95年2 月間某日起至6 月15日止
    ，在臺北縣板橋市○○街12號東利旅社5002室、臺北縣板橋
    市○○路○ 段183 號4 樓之3 其居所及其他不詳處所，連續
    施用第一級毒品海洛因多次。嗣於95年5 月3 日1 時30分許
    ，為警在前開東利旅社5002室內查獲，並扣得毒品安非他命
    一包（淨重0.21公克）及安非他命吸食器一組暨非其所有，
    與其無關之注射針筒一支；其再於95年6 月15日20時50分許
    ，在其上址臺北縣板橋市○○路○ 段183 號4 樓之3 居所內
    為警方查獲，並扣得毒品海洛因一包（淨重1.80公克）。經
    警方採集甲○○尿液送驗結果呈鴉片類嗎啡陽性及安非他命
    類陽性反應（按其施用第二級毒品安非他命犯行部分，經檢
    察官另行併案），始悉上情。
二、案經臺北縣政府警察局板橋分局報告臺灣板橋地方法院檢察
    署檢察官偵查起訴與移送併案審理。
    理  由
一、訊據被告甲○○對於上揭犯罪事實均坦承不諱。再被告為警
    方於事實欄所載時地查獲後，採尿送驗結果，其尿液呈鴉片
    類嗎啡陽性反應（按施用海洛因經水解後呈鴉片類嗎啡陽性
    反應）等情，此有臺灣檢驗科技股份有限公司出具之濫用藥
    物尿液檢驗報告一紙附卷可稽（見95年度毒偵字第3480號偵
    查卷第49頁）。此外，復有毒品海洛因一包（淨重1.80公克
    ），扣案足資佐證。而上開扣案之粉末一包（淨重1.80公克
    ），確係海洛因，淨重亦如上述等情，亦有法務部調查局所
    出具之鑑定通知書一紙在卷足參（見95年度毒偵字第4335號
    偵查卷第45頁）。參以，被告前因施用毒品案件，經臺灣臺
    北地方法院裁定送戒治處所施以強制戒治，於91年12月13日
    停止強制戒治釋放出所，並於92年6 月13日期滿執行完畢等
    情，復有臺灣高等法院被告前案紀錄表一件在卷足參。事證
    明確，被告犯行堪以認定，應予依法論科。
二、查海洛因係屬於毒品危害防制條例第2 條第2 項第1 款所列
    之第一級毒品，故核被告所為，係犯毒品危害防制條例第10
    條第1 項之施用第一級毒品罪。又被告施用海洛因前後非法
    持有海洛因之低度行為，應為施用之高度行為所吸收，應僅
    論以施用之高度行為。按被告行為後，刑法第56條連續犯之
    規定，業於94年1 月7 日修正公布刪除，並於95年7 月1 日
    施行，則被告多次施用毒品海洛因之犯行，因行為後新法業
    已刪除連續犯之規定，此刪除雖非犯罪構成要件之變更，但
    顯已影響行為人刑罰之法律效果，自屬法律有變更，依修正
    後刑法第2 條第1 項規定，比較新、舊法結果，仍應適用較
    有利於被告之行為時法律即修正前刑法論以連續犯（最高法
    院95年第8 次刑事庭會議決議參照）。被告先後多次施用海
    洛因之犯行，時間緊接，犯罪構成要件相同，所犯罪名係屬
    同一，顯係基於概括犯意反覆為之，應論以連續犯之一罪，
    並依修正前刑法第56條之規定，加重其刑。檢察官雖僅就被
    告自95年2 月間起至5 月2 日止施用海洛因之犯行起訴，未
    就被告從95年5 月3 日起至6 月15日間之施用海洛因之犯行
    提起公訴，然檢察官就犯罪事實一部起訴者，其效力及於全
    部，且此未經起訴之部分亦經檢察官函請併案審理（95年度
    毒偵字第4335號），及公訴人當庭請求併案審理，本院自應
    就屬於連續犯裁判上一罪之其餘上開部分一併加以裁判，併
    此敘明。查被告前因施用毒品案件，經臺灣臺北地方法院以
    90年度簡字第74號判決判處有期徒刑五月，如易科罰金，以
    （銀元）三百元折算一日確定，於92年7 月18日入監執行，
    並於92年10月20日易科罰金執行完畢等情，此有卷附臺灣高
    等法院被告前案紀錄表可稽，其於五年之內再故意犯有期徒
    刑以上之本罪，不論依修正前之刑法第47條，或修正後之刑
    法第47條第1 項之規定，均構成累犯，對被告而言並無有利
    或不利之情形，自不生新舊法比較之問題，應逕依修正前之
    刑法第47條，論以累犯，並加重其刑，且依法遞加重之。爰
    審酌被告再度違反禁令，非法施用足以導致精神障礙及生命
    危險之毒品，危害身心甚鉅，且施用毒品後可能做出對於他
    人或社會有危害之衝動行為，惟被告犯罪後坦承犯行，態度
    甚佳，尚有悔意，且被告具體請求本院判處如主文所示之刑
    度等一切情狀，量處被告如主文所示之刑，以資懲儆。
三、扣案之毒品海洛因一包（淨重1.80公克），應依毒品危害防
    制條例第18條第1 項前段之規定，不問屬於犯人與否，宣告
    沒收銷燬之。至扣案之注射針筒一支，被告辯稱該等物品並
    非其所有，而係其友人王淑婷所有之物，且其未曾使用過上
    開物品等語。經查，被告於警詢及偵查中均供稱此注射針筒
    一支係屬與被告同時在前開東利旅社5002室內遭查獲之友人
    王淑婷所有，且王淑婷於警詢及偵查中亦均坦承此節，二人
    所供互核一致，，則被告之前開辯解，並非無稽，上開物品
    既非係屬於被告所有之物，本院復查無其他積極佐證足認上
    開物件與被告所犯本罪有關，故不予諭知沒收。另扣案毒品
    安非他命一包（淨重0.21公克）及安非他命吸食器一組等物
    ，應係屬與被告施用毒品安非他命有關之物，與本案被告施
    用毒品海洛因之犯行無關，爰不在本件宣告沒收，附此敘明
    。
四、末按「除被告所犯為死刑、無期徒刑、最輕本刑為三年以上
    有期徒刑之罪或高等法院管轄第一審案件者外，於前條第一
    項程序進行中，被告先就被訴事實為有罪之陳述時，審判長
    得告知被告簡式審判程序之旨，並聽取當事人、代理人、辯
    護人及輔佐人之意見後，裁定進行簡式審判程序。」刑事訴
    訟法第273 條之1 第1 項定有明文。查本件被告所犯上開施
    用毒品之罪，非最輕本刑為三年以上有期徒刑之罪，且被告
    於本院95年8 月18日審判程序進行中，復就被訴之事實為有
    罪之陳述，經告知被告簡式審判程序之旨，被告及公訴人對
    於本件改依簡式審判程序審理亦均表示無意見，本院即依前
    揭刑事訴訟法規定，裁定本件進行簡式審判程序，末此敘明
    。
據上論斷，應依刑事訴訟法第299 條第1 項前段、第273 條之1
第1 項，毒品危害防制條例第10條第1 項、第18條第1 項前段，
刑法第11條、第2 條第1 項、修正前第56條、修正前第47條，判
決如主文。
本案經檢察官徐名駒到庭執行職務。
中    華    民    國    95    年    8     月    31    日
              刑事第十九庭   法  官  許必奇
以上正本證明與原本無異。
如不服本判決，應於判決送達後10日內，向本院提出上訴狀。
                             書記官  金和國
中    華    民    國    95    年    8     月    31    日
附錄：
毒品危害防制條例第10條：
施用第一級毒品者，處 6 月以上 5 年以下有期徒刑。
施用第二級毒品者，處 3 年以下有期徒刑。


司法院資訊處製作；財團法人民間司法改革基金會備份。
